臺灣高等法院刑事裁定
110年度毒抗字第949號
抗  告  人  
即  聲請人  林  威



上列抗告人即聲請人因違反毒品危害防制條例案件聲請重新審理
，不服臺灣基隆地方法院中華民國110年5月12日裁定（110年度
毒聲重字第16號），提起抗告，本院裁定如下：
    主  文
抗告駁回。                                              
    理  由
一、原裁定意旨略以：抗告人即聲請人林威因施用毒品案件，經
    臺灣基隆地方檢察署檢察官聲請送觀察勒戒，由臺灣基隆地
    方法院以109年度毒聲字第64號裁定准許令入勒戒處所觀察
    、勒戒，期間不得逾2月；嗣聲請人不服提起抗告，經本院
    以110年度毒抗字第145號裁定，認聲請人之抗告為無理由而
    駁回抗告確定，有上開刑事裁定及本院被告前案紀錄表在卷
    可憑。聲請人對於上開觀察勒戒聲請重新審理，所謂「原裁
    定確定法院」應係本院，其誤向臺灣基隆地方法院聲請重新
    審理，聲請程序於法不合，且無從補正，應予駁回等語。
二、抗告意旨略以：聲請人於服刑期間已戒除毒癮，現有穩定工
    作，其為家中經濟來源，尚有6名小孩須扶養照顧，且已供
    出毒品上游，請求給予戒癮治療機會云云。
三、按觀察、勒戒及強制戒治之裁定確定後，有毒品危害防制條
    例第20條之1第1項第1至6款情形之一，認為應不施以觀察、
    勒戒或強制戒治者，受觀察、勒戒或強制戒治處分之人，或
    其法定代理人、配偶，或檢察官得以書狀敘述理由，聲請原
    裁定確定法院重新審理；聲請重新審理，應於裁定確定後30
    日內提起。但聲請之事由，知悉在後者，自知悉之日起算。
    毒品危害防制條例第20條之1第1項、第2項分別定有明文。
    又所謂確定裁定，如因抗告不合法而駁回，固指原審法院之
    裁定；倘裁定經提起抗告，已由上級審法院實體裁定，則確
    定裁定即指上級審法院之裁定，最高法院著有89年度台非字
    第76號判決意旨可資參照。
四、查聲請人因施用毒品案件，經臺灣基隆地方法院以109年度
    毒聲字第64號裁定准許觀察勒戒，聲請人不服提起抗告，本
    院認其抗告為無理由，以110年度毒抗字第145號裁定駁回抗
    告，於110年2月26日確定等情，有上開裁定及本院被告前案
    紀錄表在卷可憑（原審卷第35至43頁，本院卷第21頁）。聲
    請人固以其所受觀察勒戒裁定具應不施以觀察勒戒之事由而
    聲請重新審理云云，然其所受觀察勒戒裁定，業由上級審法
    院予以實體裁定，是確定裁定應為本院110年度毒抗字第145
    號裁定。依照上開說明，聲請人向原審聲請重新審理，於法
    不合，原裁定以本件聲請違背程序規定且無從補正，駁回其
    聲請，核無不合。抗告意旨固主張上開觀察勒戒裁定不當，
    請求予以戒癮治療之機會，惟聲請人仍係就臺灣基隆地方法
    院109年度毒聲字第64號之觀察勒戒裁定主張具重新審理事
    由，其聲請已然違背程序，本院自無從就其抗告所指實體事
    由加以審酌。是本件抗告為無理由，應予駁回。　　
據上論斷，應依刑事訴訟法第412 條，裁定如主文。
中　　華　　民　　國　　110 　年　　6 　　月　　18　　日
                  刑事第二十二庭審判長法　官  洪于智
                                      法　官  陳銘壎
                                      法　官  汪怡君
以上正本證明與原本無異。
不得再抗告。
                                      書記官  賴怡孜
中　　華　　民　　國　　110 　年　　6 　　月　　25　　日